

Me he formado como Full-Stack Developer en un Bootcamp de programación y he obtenido conocimientos en HTML5, CSS, Javascript, React, Python/Flask, SQL, Git, Github, líneas de comandos, entre otras tecnologías. Además, en los últimos 2 años, debido a mi pasión por la programación y tecnología he estado formándome de manera autodidacta.

Actualmente estoy en búsqueda de un proyecto profesional en el que pueda seguir desarrollándome como programador.

Skills

Python/Flask SOL JS/React HTML/CSS Metod. Ágiles Hardware







- Madrid
- **a** 617578648
- github.com/Tozzigh
- in linkedin.com/in/mattia-tozzi

MATTIA TOZZI

DESARROLLADOR FULL-STACK

Experiencia profesional

Desarrollador junior

D-Kitchen | junio - agosto

Desarrollo de una aplicación de reserva de espacios:

· Tecnologías: React y Python/Flask.

Instructor asistente

4Geeks Academy | junio - Presente

· Apoyo a estudiantes en resolución de dudas y realización de ejercicios.

Servicio técnico

Autónomo, Italia | 2015 - 2017

Soporte técnico freelance:

- · Instalación y soporte de sistemas software.
- · Ensamblado de hardware.

Gerente de heladería

Antica Gelateria Del Corso, Madrid | 2017 - 2019

- Planificar, organizar, dirigir, controlar y evaluar la operatividad del establecimiento.
- Establecer estándares para el desempeño del personal y la atención al cliente.
- Controlar el inventario y estimar costes de los productos y bebidas.
- Monitorear los ingresos y los gastos.
- Responsable de mantener el buen clima laboral.

Becario de contabilidad

ODCEC, Tivoli(Italy) | 2012 - 2013

- Creación y digitalización de la base de datos.
- Registro de facturas de proveedores y clientes.
- Tareas administrativas del departamento.

Educación

Desarrollador Full-Stack

4Geeks Academy, Madrid | 2020 - 320+ horas

- HTML5, CSS3, JavaScript, DOM
- · Webpack, linea de comandos, GIT, Github
- · ReactJS, JavaScript, AJAX
- Python/Flask, REST API's, Base de Datos/SQL

Contable comercial y programador

Enrico Fermi, Tivoli(Italy) | 2009 - 2013

- HTML5. Visual Basic.
- Modelos y técnicas de representación de la realidad económica.
- · Conocimientos básicos de álgebra lineal, cálculo diferencial e integral, optimización matemática, probabilidades y estadística.